【裁判字號】    92,聲再,280
【裁判日期】    920813
【裁判案由】    聲請再審
【裁判全文】
臺灣高等法院刑事裁定                            九十二年度聲再字第二八０號
    再審聲請人
    即受判決人  甲○○
右列聲請人因竊盜案件，對於本院八十九年度上易字第二三九六號，中華民國八十九
年八月二十四日確定判決（臺灣士林地方法院八十八年度易字第一四六五號、臺灣士
林地方法院檢察署八十八年度偵字第六０五、三０六二、四六七五號）聲請再審，本
院裁定如左：
    主  文
再審之聲請駁回。
    理  由
一、聲請意旨略以：原判決以聲請人竊接同棟一樓張陳款所有之溫泉水，未向溫泉課
    申請等，為竊盜罪，惟查該棟樓之溫泉水塔自起造時即有，應有之申請、使用手
    續業已完備，而該棟大樓為告發人林西寶竊佔之事實，業經臺灣士林地方法院八
    十七年度易字第四九七號認定明確，足證告發人林西寶與張陳款狼狽為奸，以作
    賊喊捉賊之手法誣告，詎料原判決不僅毫無具體證據空泛指摘，更以偽造之證物
    即照片二幀以及證人所為虛偽之證言強行將聲請人入罪，爰依刑事訴訟法第四百
    二十條、第四百二十一條、第四百二十二條、第四百二十四條之規定聲請再審，
    以符法紀云云。
二、按法院認為聲請再審之程序違背規定者，應以裁定駁回之；認為無再審理由者，
    應以裁定駁回之，刑事訴訟法第四百三十三條、第四百三十四條第一項定有明文
    。次按有罪之判決確定後，原判決所憑之證物，已證明其為偽造或變造，或原判
    決所憑之證言，已證明其為虛偽者，為受判決人之利益，得聲請再審；又前項情
    形之證明，以經判決確定，或其刑事訴訟不能開始或續行非因證據不足者為限，
    方得聲請再審。再按依刑事訴訟法第四百二十一條規定，因重要證據漏未審酌而
    聲請再審者，應於送達判決後二十日內為之；另有罪、無罪、免訴或不受理之判
    決確定後，原判決所憑之證物，已證明其為偽造或變造，或原判決所憑之證言，
    已證明其為虛偽者，為受判決人之不利益，得聲請再審，此觀諸同法第四百二十
    條第一項第一款、第二款、第二項、第四百二十四條、第四百二十二條第一款之
    規定自明。
三、經查：
  (一)本件聲請人主張原判決漏未審酌該棟樓之溫泉水塔自起造時即有，應有之申請、
    使用手續業已完備，而該棟大樓為告發人林西寶竊佔，業經臺灣士林地方法院八
    十七年度易字第四九七號認定明確等重要證據，以刑事訴訟法第四百二十一條作
    為聲請再審之理由，惟查聲請人甲○○係於八十九年九月七日收受原判決，此有
    詎聲請人竟遲至九十年一月十二日始向本院提出再審之聲請（參見本院卷附收狀
    證影本。該聲請狀雖因當時承辦人未送請分案，嗣因保管不慎而遺失，而由聲請
    人於九十二年七月二十三日另行補具聲請狀，惟仍應以當時之收狀日為本件繫屬
    日），已逾二十日之期間，依上開刑事訴訟法第四百二十四條之規定，顯屬違背
    法律上之程式。又聲請人於本院八十九年度上易字第二三九六號判決確定後，既
    係為其利益聲請再審，竟援引刑事訴訟法第四百二十二條作為聲請再審之理由，
    此部分亦有違程序規定至明。
  (二)再查，聲請人以原判決所憑之證言、證物均係虛偽作為聲請再審之理由，惟觀諸
    其上開聲請意旨，並未提出任何確定判決證明原判決所憑之證物係偽造或變造，
    或原判決所憑之證言已證明為虛偽，則其以「原判決所憑之證物已證明其為偽造
    或變造者」；「原判決所憑之證言、鑑定或通譯已證明其為虛偽者」為由聲請再
    審，已有未合。至聲請人所述其餘各節，無非就原審認定事實所採之證據而為爭
    執，亦與刑事訴訟法第四百二十條之再審理由不合。
四、綜上所述，本件聲請人以刑事訴訟法第四百二十一條、第四百二十二條為由聲請
    再審，有違法律上之程式，此部分聲請自不合法；又以同法第四百二十條為由聲
    請再審，此部分之聲請為無理由，均應予駁回。
五、爰依刑事訴訟法第四百三十三條、第四百三十四條第一項裁定如主文。
中      華      民      國    九十二    年      八      月    十三      日
                                臺灣高等法院刑事第六庭
                                    審判長法  官  陳  春  秋
                                          法  官  高  明  哲
                                          法  官  洪  英  花
右正本證明與原本無異。
不得抗告。
                                          書記官  陳  威  霖
中      華      民      國    九十二    年      八      月    十八      日


司法院資訊處製作；財團法人民間司法改革基金會備份。
